臺灣高雄地方法院刑事判決                          九十年度簡上字第二九號
    上  訴  人  臺灣高雄地方法院檢察署檢察官
    被      告  甲○○
右列上訴人因被告傷害案件，不服本院鳳山簡易庭九十年度鳳簡字第七二五號中華民
國九十年十一月一日第一審簡易判決（聲請簡易判決處刑案號：九十年度偵字第一五
三四五號），提起上訴，本院判決如左：
    主  文
上訴駁回。
甲○○緩刑貳年
    事  實
一、甲○○於民國九十年七月八日下午六時許，在高雄市○○區○○路六號高雄市政
    府環保局清潔隊鹽埕區停車場辦公室外，因前與乙○○發生糾紛，竟基於傷害之
    犯意，以安全帽毆打乙○○之頭部，並持辦公室之木椅毆打其背部，致乙○○受
    有兩側面頰擦傷各０‧五×０‧五公分，後枕壓痛三×三公分、左肩浮腫四×四
    公分，左手瘀腫四×四公分，左膝挫傷五×二公分，右足擦傷各一×一公分、一
    ×一公分之傷害。
二、案經乙○○訴由高雄市政府警察局鹽埕分局報請臺灣高雄地方法院檢察署檢察官
    聲請以簡易判決處刑。
    理  由
一、右揭犯罪事實業據被告甲○○於警訊、偵訊及本院審理中坦承不諱，核與告訴人
    乙○○於警訊、偵訊及本院審理中指訴被告傷害伊之情節相符，告訴人受有前開
    傷害，則有驗傷診斷書二紙在卷可稽，被告前開自白與事實相符，自可採為認定
    事實之依據。本件事證明確，被告犯行堪以認定。
二、核被告所為，係犯刑法第二百七十七條第一項之普通傷害罪。原審適用刑法第二
    百七十七條第一項、第四十一條第一項（原判決誤未記載第一項，應予更正），
    罰金罰鍰提高標準條例第一條前段、第二條，逕以簡易判決處拘役貳拾日，如易
    科罰金，以三百元折算一日，認事用法，核無不合，量刑亦屬妥適，上訴人上訴
    意旨指摘原判決量刑過輕，核無理由，應予駁回。
三、末查，被告甲○○前於八十一年間因業務過失致死案件，經本院判處有期徒刑十
    月，緩刑三年，並於八十一年四月十一日確定，緩刑期滿，而緩刑之宣告未經撤
    銷，其刑之宣告已失其效力，視同未曾受有期徒刑以上刑之宣告，有臺灣高等法
    院被告全國前案紀錄表及臺灣高雄地方法院檢察署刑案資料查註紀錄表各一件附
    卷可憑，犯後坦承犯行，並於本院訊問時，當場向告訴人乙○○鞠躬道歉，告訴
    人乙○○亦表示願意原諒被告，有本院九十一年二月四日訊問筆錄可按，被告受
    此次偵審程序及科刑判決後，當知所警惕而無再犯之虞，本院因認原審前開對其
    宣告之刑，以暫不執行為適當，爰併予宣告緩刑二年，以啟自新。
據上論斷，應依刑事訴訟法第四百五十五條之一第三項、第三百六十八條，刑法第七
十四條第一款，判決如主文。
本案經檢察官朱秋菊到庭執行職務。
中      華      民      國    九十一    年      五      月    三十一    日
                                  臺灣高雄地方法院刑事庭
                                      審判長法  官  林俊寬
                                            法  官  黃宗揚
                                            法  官  涂裕洪
右正本證明與原本無異。
不得上訴。
                                            書記官    賴佳慧
中    華    民    國      九十一      年      六      月      三      日
